【裁判字號】    98,上易,1856
【裁判日期】    981207
【裁判案由】    竊盜
【裁判全文】
臺灣高等法院臺中分院刑事判決        98年度上易字第1856號
上  訴  人
即  被  告  乙○○
                      10樓
上列上訴人因竊盜案件，不服臺灣臺中地方法院98年度易字第31
39號中華民國98年10月21日第一審判決（起訴案號：臺灣臺中地
方法院檢察署98年度偵字第19426 號），提起上訴，本院判決如
下：
    主    文
上訴駁回。
    理    由
一、按依刑事訴訟法第350 條、第361 條、第362 條、第367 條
    規定，不服地方法院之第一審判決而上訴者，須提出上訴書
    狀，並應敘述具體理由，為上訴必備之程式；其所提出之書
    狀未敘述上訴理由，或僅曾以言詞陳述上訴理由者，均應於
    上訴期間屆滿後20日內補提理由書於第一審法院。第一審法
    院經形式審查，認逾期未補提上訴理由者，應定期間先命補
    正；逾期未補正者，為上訴不合法律上之程式，應以裁定駁
    回。倘已提出上訴理由，但所提非屬具體理由者，則由第二
    審法院以上訴不合法律上之程式，判決駁回。而所謂具體理
    由，必係依據卷內既有訴訟資料或提出新事證，指摘或表明
    第一審判決有何採證認事、用法或量刑等足以影響判決本旨
    之不當或違法，而構成應予撤銷之具體事由，始克當之（例
    如：依憑證據法則具體指出所採證據何以不具證據能力，或
    依憑卷證資料，明確指出所為證據證明力之判斷如何違背經
    驗、論理法則）；倘僅泛言原判決認定事實錯誤、違背法令
    、量刑失之過重或輕縱，而未依上揭意旨指出具體事由，或
    形式上雖已指出具體事由，然該事由縱使屬實，亦不足以認
    為原判決有何不當或違法者（例如：對不具有調查必要性之
    證據，法院未依聲請調查亦未說明理由，或援用證據不當，
    但除去該證據仍應為同一事實之認定），皆難謂係具體理由
    ，俾與第二審上訴制度旨在請求第二審法院撤銷、變更第一
    審不當或違法之判決，以實現個案救濟之立法目的相契合，
    並節制濫行上訴（最高法院97年度台上字第892 號刑事判決
    意旨參照）。
二、上訴人即被告乙○○（下稱被告）不服原審判決提起上訴，
    其上訴理由略謂：被告經原審以加重竊盜罪判刑有期徒刑8
    月，惟就破壞門鎖部分之加重事由無法心服，被告當時實係
    以自備之舊鑰匙打開的，印象中並未曾破壞門鎖，可能是被
    害人認定有誤。另被告出獄後努力工作，從學徒做起努力至
    今，如一旦又入獄將一切從頭做起，家中更將只剩母親與6
    歲女兒相依為命，故懇請給予被告自新機會，從輕量刑等語
    。
三、經查：
  (一)被告因不服地方法院之第一審判決，而向原審法院具狀提出
    上訴狀、上訴理由狀，敘明上訴理由，依刑事訴訟法第361
    條第2 項條文、立法修正理由及上開最高法院判決意旨，被
    告倘已提出上訴理由，但所提非屬具體理由者，由第二審法
    院以上訴不合法律上之程式，以判決駁回之。至於上訴理由
    是否具體，係屬第二審法院審查範圍，則不在命補正之列（
    參見法院辦理刑事訴訟案件應行注意事項第162 點），合先
    敘明。
  (二)按量刑輕重係屬事實審法院得依職權自由裁量之事項，茍已
    斟酌刑法第57條各款所列情狀而未逾法定刑度，即不得遽指
    為違法。被告對原審判決採用證據、認定事實及適用法律等
    節均不爭執，而原審判決理由已詳予載明審酌被告之竊盜、
    持有毒品等前科素行，累犯應加重其刑各節，並審酌被告身
    強體健，不思正途賺取所需，竊得之財物價值、其犯罪後坦
    承犯行，已與被害人達成和解，被害人並表示不提出告訴等
    一切情狀，量處有期徒刑8 月，顯已注意適用刑法第57條之
    規定，原審所處之刑符合「罰當其罪」之原則，並無輕重失
    衡之情形。
  (三)被告雖辯稱印象中並無破壞門鎖，惟被害人甲○○於98年8
    月26日偵訊時陳稱：「（98年8 月4 日清晨，你的住處遭竊
    時，你的門窗是否被破壞？）有被破壞，我住處的大門有被
    竊賊以不詳工具破壞。（乙○○坦承有破壞你住處門鎖，並
    賠償你維修費新臺幣700 元？）是的。」等語（見98年度偵
    字第19426 號卷第9 頁）；另被告於98年8 月8 日16時12分
    警詢時亦坦承：「（你於何時侵入位於臺中縣烏日鄉○○村
    ○○路585 號內竊盜他人財物，請你詳細說明？）我於98年
    8 月4 日0 時許我駕駛紅色自小客車B6-3539 號載朋友回烏
    日家中，我要返家途中看見上述住宅一樓鐵門未關，我就停
    於烏日鄉○○路585 號對面路旁，我就下車走到該住宅門前
    ，就看到該住宅客廳桌上有放皮包，我就徒手將紗門拉開，
    造成紗門鎖毀壞後，我就進入住宅客廳竊取皮包。」等語（
    見98年8 月8 日中縣烏警偵字第098000422 號卷第2 頁）。
    故關於門鎖有無毀壞乙事，業據被告供述在卷，核與證人即
    被害人證述相符，原判決就此已加以審酌，並採為認定犯罪
    事實所憑之證據及理由，被告並未能依據卷內既有訴訟資料
    或提出新事證，具體指摘或表明第一審判決有何採證認事、
    用法或量刑等足以影響判決本旨之不當或違法，僅泛稱「其
    印象中並無破壞門鎖，亦有可能是被害人認定有誤」等語，
    難謂係具體理由。至被告因車禍沒有上班，女兒學費無法繳
    納，一旦入獄則家中只剩母親及6 歲女兒等情，固值同情，
    然亦不足以影響判決本旨。本件上訴違背法律上程式，應予
    駁回，並不經言詞辯論為之。
據上論斷，應依刑事訴訟法第367 條前段、第372 條，判決如主
文。
中    華    民    國    98    年    12    月    7     日
            刑事第十一庭  審判長法  官  陳  朱  貴
                                法  官  許  冰  芬
                                法  官  陳  慧  珊
以上正本證明與原本無異。
不得上訴。
                                書記官  高  麗  淇
中    華    民    國    98    年    12    月    7     日


司法院資訊處製作；財團法人民間司法改革基金會備份。
